【裁判字號】    90,毒抗,867
【裁判日期】    901112
【裁判案由】    毒品危害防制條例
【裁判全文】
臺灣高等法院刑事裁定                              九十年度毒抗字第八六七號
    抗  告  人
    即  被  告  甲○○
右抗告人因違反毒品危害防制條例案件，不服臺灣桃園地方法院中華民國九十年九月
二十日九十年度毒聲字第三九七二號裁定，提起抗告，本院裁定如左：
    主  文
抗告駁回。
    理  由
一、按施用第一級、第二級毒品者，檢察官應先將被告送勒戒處所觀察、勒戒；經觀
    察、勒戒後，有繼續施用毒品之傾向者，由檢察官聲請法院裁定令入戒治處所，
    施以強制戒治。毒品危害防制條例第二十條第一項、第二項定有明文。次按有無
    繼續施用毒品傾向之評估標準，依勒戒處所評分說明手冊規定，係以人格特質、
    臨床徵候及環境相關因素三項合併計算分數：(一)分數一百分至七十一分，判定為
    有繼續施用毒品傾向。(二)五十分至零分判定為無繼續施用毒品傾向。(三)七十分至
    五十一分間判定有繼續施用毒品傾向之原則，為有下列各項之一者：１缺乏病識
    感或戒治動機者。２第一級毒品使用者。３有煙毒前科者。４有礙家庭、社會和
    諧與安寧者。若無以上各項之一，惟判定者認為個案「有繼續施用毒品傾向」者
    ，應在「有無繼續施用毒品傾向證明書」詳細說明欄內載明，並於綜合判斷項下
    勾選「有繼續施用毒品傾向」。(四)分數為五十分以下，原本應列為「無繼續施用
    毒品傾向」，但綜合評分者根據臨床實務，有具體事證，認為個案「有繼續施用
    毒品傾向」者，以綜合評分者所評估為準，惟須在「有無繼續施用毒品傾向證明
    書」詳細說明欄載明具體事證，有「有無繼續施用毒品傾向」評估標準、評分說
    明手冊可稽。
二、查本件抗告人即被告甲○○，前於民國八十九年五月至九十年八月二十九日止，
    連續在桃園縣楊梅鎮楊梅國中旁等處，施用第一級毒品海洛因，為警於九十年八
    月三十日晚上十一時四十五分許，在桃園縣大園鄉○○○路一五四號前查獲，原
    法院依檢察官之聲請，於九十年八月三十一日，以九十年度聲字第三七五五號裁
    定將其送臺灣桃園看守所附設勒戒處所觀察、勒戒，有該裁定影本附卷可稽。經
    臺灣桃園看守所附設勒戒處所予以評分結果，被告之人格特質得零分、臨床徵候
    得五十分、環境相關因素得五分，合計五十五分，綜合判斷認其有繼續施用毒品
    傾向等情，有該所九十年九月七日「有無繼續施用毒品傾向證明書」一紙在卷可
    稽。則該所綜合評分者依個案之臨床實務及具體事證，判定被告為「有繼續施用
    毒品傾向」，依首揭說明，尚無不合。原法院再據檢察官之聲請，認定被告有繼
    續施用毒品之傾向，依毒品危害防制條例第二十條第二項之規定，裁定被告令入
    戒治處所強制戒治一年，於法並無不合。被告抗告意旨未據說明理由，空言聲明
    不服原裁定，為無理由，應予駁回。
據上論斷，應依刑事訴訟法第四百十二條裁定如主文。
中      華      民      國      九十     年   十一    月       十二     日
                            臺灣高等法院刑事第五庭
                                審判長法  官  曾  德  水
                                      法  官  趙  功  恆
                                      法  官  林  立  華
右正本證明與原本無異。
不得再抗告。
                                      書記官  廖  月  女
中      華      民      國      九十     年   十一    月       十二     日


司法院資訊處製作；財團法人民間司法改革基金會備份。
